【裁判字號】    92,訴,710
【裁判日期】    921118
【裁判案由】    給付借款
【裁判全文】
臺灣嘉義地方法院民事判決  九十二年度訴字第七一○號
    原      告  彰化商業銀行股份有限公司
    法定代理人  乙○○
    訴訟代理人  甲○○
    被      告  丙○○
                丁○○
                            三.
右列當事人間請求給付借款事件，本院於民國九十二年十一月四日言詞辯論終結而判
決如左：
    主    文
被告應連帶給付原告新台幣（下同）壹佰伍拾捌萬伍仟零參拾參元，及自民國九十二
年六月十二日起，至清償日止，按照年息百分之三．五二五計算的利息，以及按前述
利率加計百分之二十違約金。
本案訴訟費用由被告連帶負擔。
    事實及理由
壹、原告主張：
  一、被告丙○○在民國八十五年四月二十三日，向原告借款四百萬元，並以被告丁
      ○○為連帶保證人，借款期限至一０五年四月二十三日，利息隨基本放款利率
      機動調整，目前為年息百分之三．五二五。因被告丙○○未按時還款，經原告
      拍賣其所提供不動產擔保品，仍不足清償一百五十八萬五千零三十三元。於是
      ，原告根據借款契約及連帶保證法律關係提起本件訴訟，並請求如主文第一項
      所記載的聲明。
  二、提出借據、臺灣嘉義地方法院九十二年度執字第一一二號分配表各一份（均為
      影本），作為證明。
貳、被告二人經過本院合法通知，均無正當理由，未向本院請假，而沒有在言詞辯論
    期日，到場陳述意見，同時，本案沒有民事訴訟法第三百八十六條所規定的情形
    出現（請看附錄法條），因此，本院依照原告聲請，由原告單獨辯論而直接判決
    。
參、本院判斷：
  一、原告主張的事實，有原告提出借據及本院九十二年度執字第一一二號分配表附
      卷證明，被告二人經過本院合法通知，均無正當理由，而未到庭陳述意見，依
      照民事訴訟法第二八０條第一項前段、第三項前段規定：「當事人對於他造主
      張之事實，於言詞辯論時不爭執者，視同自認。當事人對於他造主張之事實，
      已於相當時期受合法之通知，而於言詞辯論期日不到場，亦未提出準備書狀爭
      執者，準用第一項之規定」，所以，原告的主張可以認定真實而被本院採信。
  二、綜上所述，原告根據借款契約及連帶保證法律關係，請求被告二人連帶給付主
      文第一項所記載金額、遲延利息及違約金，具有法律上理由，應該准許原告請
      求。
肆、訴訟費用負擔的依據；依照民事訴訟法第八十五條第二項，判決如主文。
中      華      民      國      九十二    年      十一    月      十八  日
                                  臺灣嘉義地方法院民事第二庭
                                      法  官  甘  大  空
右為正本係照原本作成
如對本判決上訴應於送達後二十日內向本院提出上訴狀
中      華      民      國      九十二    年      十一    月      十八  日
                                      書記官  蕭  琪  男
~F0~
~T40~
附錄法條：
民事訴訟法第三八六條：「有下列各款情形之一者，法院應以裁定駁回前條聲請，並
延展辯論期日：
一  不到場之當事人未於相當時期受合法之通知者。
二  當事人之不到場，可認為係因天災或其他正當理由者。
三  到場之當事人於法院應依職權調查之事項，不能為必要之證明者。
四  到場之當事人所提出之聲明、事實或證據，未於相當時期通知他造者。」


司法院資訊處製作；財團法人民間司法改革基金會備份。
